【裁判字號】    94,交聲,306
【裁判日期】    950104
【裁判案由】    違反道路交通管理處罰條例聲明異議
【裁判全文】
臺灣基隆地方法院交通事件裁定         94年度交聲字第306號
原處分機關  交通部公路總局臺北區監理所基隆監理站
異  議  人
即受處分人  甲○○
上列異議人即受處分人因違反道路交通管理處罰條例案件，對於
交通部公路總局臺北區監理所基隆監理站於中華民國94年11月17
日所為之裁決（原處分案號：基監字第裁42-ZAB005042號），聲
明異議，本院裁定如下：
    主  文
異議駁回。
    理  由
一、原處分意旨略以：異議人即受處分人甲○○於民國94年1 月
    9日上午8時23分許，駕駛車牌號碼536-LN號營業用小客車（
    下稱系爭汽車），行經國道一號高速公路南下64公里處，因
    未依規定保持行車安全距離，為警依法舉發，故依道路交通
    管理處罰條例第33條第1項、第63條第1項等規定裁處異議人
    罰鍰新臺幣（下同）3,000元，並記違規點數1點等語。
二、異議意旨則略以：舉發現場為三線車道，伊當時行駛在內側
    車道，車速僅有時速80公里，因前車突然緊急煞車，才會造
    成伊無法與前車保持安全距離，故向本院提出異議，求為撤
    銷原處分。
三、按汽車行駛高速公路，前後兩車間之行車安全距離，在正常
    天候狀況下，小型車車輛速率之每小時公里數值除以2 ，單
    位為公尺，高速公路交通管制規則第6條第1項定有明文。又
    汽車行駛於高速公路或設站管制之道路，而不遵管制之規定
    者，處汽車駕駛人3,000元以上6,000元以下罰鍰，道路交通
    管理處罰條例第33條第1 項亦有明文。次按，公路行車安全
    距離辨識標線，用以提供車輛駕駛人保持安全行車距離之參
    考，視需要設於公路上行車經常超速、易肇事或其他有需要
    之路段。車輛駕駛人可依當時之行車速率，與前車保持適當
    條數之安全行車距離；本標線為白色橫向虛線，線寬10公分
    ，線段長50公分，間隔50公分，每10公尺1條，11條為1組，
    組數視需要酌量增設，道路交通標誌標線號誌設置規則第18
    7條第1項、第2項載之甚詳。
四、有關異議人於上開時間、地點之行車時速為80公里乙節，除
    經異議人自承在卷外（聲明異議狀參照），並有卷附舉發採
    證照片之時速欄可稽，則依前揭管制規定，異議人與前車之
    行車安全距離至少應為40公尺（80/2=40）。 而系爭汽車於
    上開時間、地點，距離前車僅10餘公尺（以標繪於車道白色
    橫向虛線，每條間隔10公尺之公路行車安全距離辨識標線計
    算），經內政部警政署國道公路警察局第一警察隊員警李德
    龍現場目睹，並以測速器暨內建相機測得車速與拍照存證之
    事實，有上開單位94年12月29日公警一交字第0940172135號
    函暨舉發採證彩色照片2 張可稽，則原處分機關認定異議人
    未依規定保持行車安全距離，顯屬有據。至異議人雖辯稱當
    時因前方車輛緊急煞車，才會造成其與前車之車距不足行車
    安全距離云云，然依卷附舉發採證照片所示，系爭汽車前方
    之藍色小客車當時並未亮起煞車燈，未見異議人所稱之緊急
    煞車情形；且行車安全距離之建置目的，本在於利用距離提
    供後方車輛駕駛人足夠之反應時間，亦可避免前車因突發狀
    況減速、甚至煞停而波及後方車輛，就令系爭汽車前方之藍
    色小客車當時確有煞車減速情形，若非異議人並未保持行車
    安全距離，應無瞬間就使二車之車距縮小至不足20公尺之可
    能，足見異議人確未依規定保持行車安全距離甚明。綜上，
    異議人違規之事實明確，原處分機關依道路交通管理處罰條
    例第33條第1項、第63條第1項，以及高速公路交通管制規則
    第6條第1 項等規定，裁處異議人罰鍰3,000元，並記違規點
    數1 點，認事用法核無不合。從而，本件異議為無理由，應
    予駁回。
五、據上論斷，應依道路交通案件處理辦法第19條，裁定如主文
    。
中    華    民    國    95    年    1     月    4     日
                  交通法庭法  官  楊皓清
以上正本證明與原本無異。
對於本件裁定如有不服，應於收受送達後5 日內，向本院提出抗
告書狀，敘述抗告之理由，抗告於臺灣高等法院。
中    華    民    國    95    年    1     月    4     日
                          書記官  王月娥


司法院資訊處製作；財團法人民間司法改革基金會備份。
